【裁判字號】    97,上訴,3114
【裁判日期】    971120
【裁判案由】    毒品危害防制條例
【裁判全文】
臺灣高等法院刑事判決                97年度上訴字第3114號
上  訴  人
即  被  告  甲○○
選任辯護人  翁方彬律師
上列上訴人因毒品危害防制條例案件，不服臺灣板橋地方法院96
年度訴字第1153號，中華民國97年4 月30日第一審判決（起訴案
號：臺灣板橋地方法院檢察署95年度偵字第22650 號），提起上
訴，本院判決如下：
    主  文
上訴駁回。
    事  實
一、甲○○明知愷他命（Ketamine）為毒品危害防制條例第2 條
    第2 項第3 款所規定之第三級毒品，不得販賣，竟與王慶森
    （民國62年生，業已於95年7 月30日死亡）共同基於意圖營
    利販賣第三級毒品愷他命之概括犯意聯絡，於95年5 月25日
    下午3 時9 分許、同日晚間9 時10分許，經謝嘉銘以000000
    0000號行動電話號碼撥打至甲○○使用之0000000000號行動
    電話號碼，向甲○○表示欲購買100 公克之愷他命，價格合
    計新臺幣（下同）67,000元，雙方約定於同年月27日晚間進
    行交易，並由謝嘉銘於95年5 月25日先行匯款67,000元至甲
    ○○之合作金庫商業銀行0000000000000 號帳戶，嗣於同年
    月27日晚間某時許，甲○○隨即向王慶森拿取100 公克之愷
    他命後，前往臺北縣三重市天台廣場交付予謝嘉銘。甲○○
    與王慶森承前開共同意圖營利販賣第三級毒品愷他命之犯意
    聯絡，於95年5 月28日凌晨0 時56分許、同日凌晨1 時許、
    同日凌晨1 時6 分許，經謝嘉銘以前開行動電話號碼撥打至
    甲○○之上開行動電話號碼，向甲○○表示欲購買50公克之
    愷他命，價格合計33,500元（價款先行積欠，謝嘉銘日後再
    清償），並與甲○○約定在臺北縣三重市天台廣場進行交易
    ，甲○○隨即向王慶森拿取50公克愷他命後，前往臺北縣三
    重市天台廣場交付予謝嘉銘，謝嘉銘並於同年6 月1 日匯款
    33,500元至甲○○之上開合作金庫商業銀行帳戶。嗣經警於
    95年9 月26日晚間7 時許，持臺灣板橋地方法院核發之搜索
    票至甲○○位於臺北縣三重市○○街269 巷5 號4 樓居處搜
    索，當場扣得甲○○所有，供犯罪所用之型號NOKIA 6111行
    動電話1 支（內含SIM 卡1 枚，門號0000000000號，序號00
    0000000000000 號），另扣得非甲○○所有之電子磅秤1 台
    ，非供犯罪所用之塑膠分裝袋3 包及第二級毒品安非他命8
    顆（該涉嫌持有第二級毒品部分，由檢察官另行偵辦）。
二、案經臺北市政府警察局報請臺灣板橋地方法院檢察署檢察官
    偵查起訴。
    理  由
壹、證據能力部分：
一、被告甲○○於95年9 月26日晚間9 時55分起至同日晚間10時
    40分止之警詢筆錄之證據能力：
    被告於原審訊問時辯稱：警詢筆錄之內容是警察說的，且由
    警察寫下來的，伊並未為販賣愷他命予謝嘉銘之陳述云云。
    惟被告於原審訊問時已供稱：「（法官問：警詢筆錄內容是
    否依照你所述記載？）是」等語（詳原審卷第17頁），被告
    上開辯解已難採信。且經原審勘驗被告之警詢錄音帶，結果
    以：「（一）警方詢問態度良好，且讓被告有充分回答的機
    會，並未有對被告脅迫、利誘或其他不正之方法詢問之情事
    。（二）被告陳述語氣平順、和緩。（三）警詢錄音帶有全
    程連續錄音」，此有原審96年7 月2 日勘驗筆錄一份在卷可
    稽，並未有被告前述所辯之：警詢筆錄係警方自己陳述之情
    形。據此足見被告之警詢供述，係出自於其自己之陳述，且
    係在自由意志下所為，並無受刑求或其他不當取供之情形，
    被告上開警詢筆錄自有證據能力。
二、證人謝嘉銘於95年8 月2 日下午3 時30分起至同日下午6 時
    止之警詢筆錄之證據能力：
    按被告以外之人於司法警察調查中所為之陳述，與審判中不
    符時，其先前之陳述具有較可信之特別情況，且為證明犯罪
    事實存否所必要者，得為證據，刑事訴訟法第159 條之2 定
    有明文。至警詢中之陳述具備可信性與必要性，事實審法院
    除應衡酌該警詢筆錄作成之外部情況，就詢問有無出於不正
    方法、陳述是否出於非任意性等適法性與否為整體之考量外
    ，應兼顧基於發見真實之需求，具有重要關係。本案證人謝
    嘉銘於審判中之證言與其警詢之供述不符，經查：證人於警
    詢之供述，依其記載內容，係採取一問一答方式，且較少權
    衡利害得失或受他人干預，復參諸證人在案發時所處之環境
    ，其能認知被告之行為內容，事後於警局距案發時間較近，
    記憶清晰，依憑個人知覺經驗所為之指認，亦非出於不當之
    暗示，並未違背通常一般日常生活經驗之定則。且其於警詢
    之證述情節與被告於警詢時出於自由意志下之陳述相合，足
    見證人於警詢之證述情節，係出於自由意志下，而其於警詢
    之陳述，尚未有來自被告之壓力而出於虛偽不實之指證或事
    後串謀而故為迴護被告之機會，亦無設詞誣陷被告之動機存
    在。本院綜上情況判斷，認證人於警詢時之陳述出於自由意
    志，並無出於不正方法，具有較可信之特別情況，且其警詢
    筆錄基於發見真實之需求並有重要關係，已無其他證據可資
    取代，而為證明犯罪事實之存否並有必要，故證人謝嘉銘於
    警詢之陳述符合刑事訴訟法第159 條之2 之情形，有證據能
    力。
三、按被告以外之人於審判外之陳述，雖不符刑事訴訟法第159
    條之1 至第159 條之4 之規定，而經當事人於審判程序同意
    作為證據，法院審酌該言詞陳述或書面陳述作成時之情況，
    認為適當者，亦得為證據；當事人、代理人或辯護人於法院
    調查證據時，知有刑事訴訟法第159 條第1 項不得為證據之
    情形，而未於言詞辯論終結前聲明異議者，視為有前項之同
    意，刑事訴訟法第159 條之5 第1 項、第2 項分別有明文。
    本判決下列所引用之被告以外之人於審判外之陳述（含書面
    陳述），檢察官、被告、辯護人於本院言詞辯論終結前均未
    聲明異議，本院審酌上開證據資料製作時之情況，尚無違法
    不當及證明力明顯過低之瑕疵，亦認為以之作為證據應屬適
    當，故揆諸前開規定，爰依刑事訴訟法第159 條之5 規定，
    認前揭證據資料均有證據能力。
貳、實體部分：
一、訊據被告固不否認綽號係「依凡」，曾使用0000000000號行
    動電話號碼與謝嘉銘所使用之行動電話號碼0000000000號行
    動電話號碼聯繫之事實，惟矢口否認有何販賣第三級毒品之
    犯行，辯稱：伊只是介紹謝嘉銘予販毒者王慶森認識，並未
    販賣第三級毒品愷他命予謝嘉銘云云。經查：
(一)上揭犯罪事實，業據被告於警詢時坦承：「一開始的時候是
    謝嘉銘問我有沒有東西（指愷他命）拿，那一天我剛好跟王
    慶森在一起，然後王慶森主動表示他有愷他命可以賣，接下
    來我就分別約王慶森還有謝嘉銘在三重市的天台廣場，我向
    王慶森拿了愷他命之後再交給謝嘉銘，我記得我大概只有三
    次單獨跟謝嘉銘見面交易愷他命」、「（問：你每次與謝嘉
    銘交易愷他命的數量及金額？從中賺取多少？）有時候50公
    克，有時候100 公克，不一定」、「（問：謝嘉銘購買毒品
    的模式是否均需現金交易？如何給付購買毒品的金額？）不
    是現金交易，他先拿取毒品，然後每7 天至10天再將錢交付
    給我」等語不諱（詳95年度偵字第22650 號卷第10至11頁）
    ，核與證人謝嘉銘於警詢證稱：「（問：持用0000000000號
    ，綽號『依凡』女子跟你係何種關係？於你毒品交易中擔任
    之角色？）『依凡』是我朋友，我在今年3 月份開始向他購
    買愷他命，我是以每公克670 元的價格跟他購買的，每次買
    50到100 公克不等。他會先把愷他命給我，我賣掉之後扣除
    利潤再把錢回給他」等語相符（詳前開偵訊筆錄第21頁），
    復有監聽譯文、被告之合作金庫商業銀行0000000000000 號
    帳戶之交易往來明細各一份在卷可按，及NOKIA 6111行動電
    話1 支（內含門號0000000000號SIM 卡1 枚）扣案可資佐證
    ，堪認上開事實非虛。
(二)被告於審理時雖翻異前詞辯稱：僅係介紹王慶森予謝嘉銘認
    識，並未販賣第三級毒品愷他命予謝嘉銘云云，而證人謝嘉
    銘於原審證述時，亦附和被告上開所辯情節。然查被告與證
    人謝嘉銘二人於警詢時均已供、證述一致明確，衡諸常情，
    其二人於警詢時所述若非真實，豈有對被告不利之犯罪事實
    供陳均屬一致者；況若非事實，亦無人甘願自攬不實之重罪
    於身。再者，經與卷附監聽譯文中關於被告所使用門號0000
    000000號行動電話與證人謝嘉銘使用門號0000000000號行動
    電話號碼聯絡之通話內容比對如下：「
    一、95年5月25日部分：
    (1)95年5月25日15時9分
      謝嘉銘：你什麼時候要回來。
      甲○○：禮拜六，幹麻？
      謝嘉銘：幹，要東西‧‧‧我等一下全部匯給你，6萬7。
      甲○○：好呀。
      謝嘉銘：幹，你多久會回來啦。
      甲○○：禮拜六回去，禮拜天晚上就回去啦。
      謝嘉銘：沒東西快餓死了好不好。
      甲○○：禮拜六‧‧‧
      謝嘉銘：我禮拜六下午的飛機，可能到臺北8 點、9 點多
              吧。
      謝嘉銘：可以馬上拿東西嗎？
      甲○○：OK呀。
      謝嘉銘：可以馬上拿喔。
      甲○○：可以呀，我跟他講。
      謝嘉銘：好，我錢馬上匯給你，6萬7嘛。
      甲○○：他是跟我說有多少轉多少沒關係，並不是一次要
              。
      謝嘉銘：沒關係呀。我就6 萬7 過去呀，看可不可以趕快
              東西補過來。
      甲○○：好啦好啦，OK。
      謝嘉銘：好。
    (2)95年5月25日15時18分
      甲○○：喂。
      謝嘉銘：我匯好了。
      甲○○：掰掰。
    (3)95年5月25日21時10分
      甲○○：喂。
      謝嘉銘：有收到喔？
      甲○○：我沒有去看我不知道耶。
      謝嘉銘：你打電話去問有沒有收到，重點是你叫他要東西
              準備好我禮拜六要馬上拿，不然都沒有了。
      甲○○：喔。
      謝嘉銘：身上的東西要撐這兩天耶，你禮拜六要幾點回來
              ？
      甲○○：到臺北大概九點了啦。
      謝嘉銘：我現在身上的東西剩不到10克耶。
      甲○○：喔，好。
      謝嘉銘：你看你要不要幫我聯絡，跟他說你錢收到了沒有
              ？收到了就叫他東西準備好，禮拜六去了就拿。
      甲○○：好。
      謝嘉銘：細沙的喔？
      甲○○：好。
      謝嘉銘：100喔。
      甲○○：好。
    二、95年5月28日部分：
    (1)95年5月28日凌晨零時56分：
      謝嘉銘：喂，怎樣？
      甲○○：不好耶。
      謝嘉銘：東西不好？
      甲○○：你要嗎？
      謝嘉銘：你問我要不要？你也太那個。
      甲○○：對呀，他說纖的比較不好。
      謝嘉銘：沒有細沙喔？
      甲○○：有呀，可是不好？
      謝嘉銘：有沒有別批的？
      甲○○：不同批喔，不好。
      謝嘉銘：是喔。
      甲○○：對呀。
      謝嘉銘：還可以拿到別批的嗎？
      甲○○：（轉頭問身旁的某男）
      （某男：只有兩種。）
      甲○○：現在只有兩種？
      謝嘉銘：哪兩種？
      甲○○：你要的跟纖的呀。
      謝嘉銘：細沙跟纖呀。
      甲○○：對呀，這一批比較不好。
      （某男：比上一批還不好。）
      甲○○：比上一批還爛。
      謝嘉銘：是喔，如果細沙還要等多久？
      甲○○：是他說都會沈澱。
      （轉頭問某男）他說還要等多久？
      （某男：月底或是月初有新的）
      甲○○：月底或月初有新的。
      謝嘉銘：細沙要等月底或是月初喔？
      甲○○：對呀，月初。
      謝嘉銘：我等一下確定打給你好不好？
      甲○○：好，掰掰。
    (2)95年5月28日凌晨1時：
      甲○○：喂。
      謝嘉銘：那纖可以不可以拿50就好了。
      甲○○：好
      謝嘉銘：等他細沙有了我們再跟他拿細沙。
      甲○○：好，OK。
      謝嘉銘：那一樣嗎？
      甲○○：一樣呀。
      謝嘉銘：我說價錢是一樣的喔？
      甲○○：對呀，兩個價錢是一樣的呀。
      謝嘉銘：我現在跟他拿纖的，50價錢是一樣的嗎？
      甲○○：一樣呀。
      謝嘉銘：那我先拿纖的，50，等月底或是月初有細沙的再
              打給我。
      甲○○：好，OK。
      謝嘉銘：掰掰。
    (3)95年5月28日凌晨1時6分：
      甲○○：OK啦。
      謝嘉銘：你‧‧‧到時候怎麼約？
      甲○○：我現在在家。
      謝嘉銘：你在家？
      甲○○：對呀。
      謝嘉銘：那你已經到手囉？
      甲○○：對呀。
      謝嘉銘：好啦，我等一下跟你拿，三重那邊嘛。
      甲○○：你現在在哪裡？你從哪裡要來？
      謝嘉銘：我現在在臺北市呀，等一下，我現在在吃東西哩
              。
      甲○○：好啦，電話聯絡啦。
      謝嘉銘：好啦，掰掰。
    (4)95年6月1日凌晨4時40分：
      甲○○：喂。
      謝嘉銘：有沒有？
      甲○○：沒有。我想跟你說那天那個錢3 萬多呀，你明天
              可以給我嗎？‧‧‧
      謝嘉銘：我白天匯給你。」
      經細繹以上對話內容，謝嘉銘與被告多次提及「細沙」、
      「纖」等密語，且據謝嘉銘於警詢中供證『細沙』、『纖
      』均是指愷他命等語（詳前開偵訊筆錄第19頁），而以被
      告與謝嘉銘於電話中均直接議定愷他命之數量（100 公克
      及50公克）、價格（6 萬7 、3 萬多）、交易之時間及地
      點，或由謝嘉銘以事先匯款或事後匯款之方式支付購買愷
      他命之代價予被告等情節，正核與被告及謝嘉銘於警詢時
      所陳述之內容及被告之合作金庫商業銀行之交易往來明細
      之匯款紀錄相吻合，足徵被告與謝嘉銘於警詢所為之供證
      屬實，被告亦非僅單純介紹王慶森予謝嘉銘認識而已，尚
      且介入販賣之過程，交付毒品及收取款項。是被告確有於
      95 年5月27日、同年5 月28日販賣第三級毒品愷他命予證
      人謝嘉銘共2 次無訛，其翻異前詞，顯係推諉卸責之詞，
      另謝嘉銘於偵查及原審審理時翻異前詞，亦係迴護被告之
      詞，均不足採信。
(三)又觀諸上開對話內容，亦可知證人謝嘉銘致電被告表示欲購
    買第三級毒品愷他命後，由被告先聯絡或當場與王慶森詢問
    是否有貨後，再告知謝嘉銘，或與謝嘉銘聯繫，被告向王慶
    森拿取第三級毒品愷他命後，亦由被告交付予謝嘉銘，甚且
    販賣第三級毒品愷他命之款項，更係由謝嘉銘事先或事後匯
    款予被告，再由被告將上開款項轉交王慶森，此已據被告及
    證人謝嘉銘於警詢時供證明確，足見被告與王慶森就販賣第
    三級毒品愷他命予謝嘉銘之犯行有犯意聯絡，至為明確。
(四)查販賣毒品係違法行為，非可公然為之，且有其獨特之販售
    通路及管道，復無公定價格，容易增減分裝之份量，而每次
    買賣之價量，可能隨時依雙方關係深淺、資力、需求量及對
    行情之認知、來源是否充裕、查緝鬆嚴、購買者被查獲時供
    述購買對象之可能風險評估等，而異其標準，非可一概而論
    。本件被告否認有上揭販賣第三級毒品愷他命之事實，自無
    從查得其販賣愷他命予謝嘉銘而獲得具體利潤之金額，然按
    近年來政府為杜絕毒品之氾濫，對於查緝施用及販賣毒品之
    工作，無不嚴加執行，販賣毒品罪又係重罪，設若無利可圖
    ，衡情一般持有毒品之人當無輕易將所持有之第三級毒品愷
    他命轉讓他人而甘冒於再次向他人購買時，而有被查獲移送
    法辦之危險之理，且不論是瓶裝或袋裝之毒品愷他命，均可
    任意分裝或增減其份量，而每次買賣之價量，亦隨雙方關係
    之深淺、當時之資力、需要程度及對行情之認知等因素，機
    動的調整，因之販賣之利得，除經承認犯行，或帳冊價量均
    臻明確外，委難察得實情。是縱未確切查得販賣賺取之實際
    差價，但除別有事證，足認係按同一價格轉讓，確未牟利外
    ，尚難執此認非法販賣之事證有所不足，致知過坦承者難辭
    重典，飾詞否認者反得逞僥倖，而失情理之平。惟販賣之人
    從價差或量差中牟利之方式雖異，然其販賣目的在意圖營利
    則同一，堪認被告與王慶森購入第三級毒品愷他命之價格必
    較其售出之價格低廉，或以同一價格而減少第三級毒品愷他
    命之份量，而有從中賺取差額利潤營利之意圖及事實，此應
    屬合於論理法則，且不違背社會通常經驗之理性判斷，職是
    被告與王慶森販賣第三級毒品愷他命之行為，渠等主觀上均
    有營利意圖，洵堪認定。被告與王慶森販賣第三級毒品愷他
    命共2 次予謝嘉銘之事證已甚明確，被告前揭所辯顯係卸責
    之詞，不足採信，其犯行堪以認定，應依法論科。
二、新舊法比較
    被告行為後，刑法於94年1 月7 日修正，於94年2 月2 日公
    布，並於95年7 月1 日施行。按行為後法律有變更者，適用
    行為時之法律。但行為後之法律有利於行為人者，適用最有
    利於行為人之法律，刑法第2 條第1 項定有明文（刑法第2
    條係規範行為後法律變更所生新舊法律比較適用之準據法，
    是刑法第2 條本身雖經修正，但該條文既屬適用法律之準據
    法，本身尚無比較新舊法之問題，應逕適用裁判時之刑法第
    2 條規定以決定適用之刑罰法律）。又比較時應就罪刑有關
    之共犯、未遂犯、想像競合犯、牽連犯、連續犯、結合犯，
    以及累犯加重、自首減輕暨其他法定加減（如身分加減）與
    加減例等一切規定，綜其全部罪刑之結果而為比較（最高法
    院95年第8 次刑事庭會議決議參照）。
(一)刑法第28條原規定「二人以上共同實施犯罪之行為者，皆為
    正犯」，經修正為「二人以上共同實行犯罪之行為者，皆為
    正犯」，亦即新法共同正犯之範圍已有限縮，排除陰謀犯、
    預備犯之共同正犯，經比較新舊法，修正前刑法第28條規定
    非有利於被告（最高法院96年度台上字第934 號判決意旨參
    照）。
(二)被告行為時，關於罰金之最低額，修正前刑法第33條第5 款
    規定：「罰金：（銀元）一元以上。」，經依現行法規所定
    貨幣單位折算新臺幣條例第2 條規定折算後，上開罰金刑之
    最低數額為新臺幣3 元。而修正後刑法第33條第5 款則規定
    ：「罰金：新臺幣一千元以上，以百元計算之」，即修正後
    之罰金刑最低數額，已提高為新臺幣1 千元，比較新舊法適
    用結果，此部分以被告行為時之舊法較有利於被告。
(三)刑法第56條關於連續犯規定，修正後刑法第56條業已刪除，
    如依修正前刑法第56條，行為人連續數行為而犯同一之罪名
    者，以一罪論，但得加重其刑至二分之一，依新刑法規定則
    一罪一罰。經新舊法比較結果，自以適用修正前之刑法第56
    條較有利於被告，而應適用修正前該條規定。
(四)綜合上述各條文修正前、後之比較，就修正後之罰金最低數
    額，較修正前提高，顯然不利於被告；不論依修正前或修正
    後刑法第28條規定均成立共同正犯；另連續犯部分，則以修
    正前之規定有利於被告，揆諸前揭最高法院決議所揭示之罪
    刑綜合比較原則，依刑法第2 條第1 項前段之規定，應整體
    適用行為時即修正前之規定。
三、按愷他命係業經公告列為毒品危害防制條例第2 條第2 項第
    3 款之第三級毒品。核被告所為，係犯毒品危害防制條例第
    4 條第3 項之販賣第三級毒品罪。被告與王慶森共謀並推由
    被告下手實施，應以共同正犯論。被告先後2 次販賣第三級
    毒品之犯行，均時間密接，犯罪構成要件相同，顯係基於概
    括之犯意為之，為連續犯，應依修正前刑法第56條之規定，
    論以一罪，並加重其刑（原審漏未論述加重其刑，應予補正
    ）。至被告於警詢自白有三次單獨跟謝嘉銘見面交易愷他命
    之情，起訴書亦以被告係連續於95年3 起至同年6 月3 日此
    多次販賣愷他命予謝嘉銘，惟除本院認定之上揭2 次外，餘
    均無其他佐證得以證明被告之販賣毒品犯行，因起訴書認此
    與被告上開有罪部分有連續犯之裁判上一罪關係，故不另為
    無罪之諭知（原審就此亦未論述，應予補正）。
四、原審因依毒品危害防制條例第4 條第3 項、第19條第1 項，
    刑法第11條前段、第2 條第1 項前段、修正前刑法第28 條
    、刑法第56條，並審酌被告為圖私利，販賣毒品戕害他人身
    心，影響國家禁毒政策，犯罪經查獲後，竟毫無悔意，矢口
    否認犯行，並更易供詞內容以求矯飾，態度不佳，並其犯罪
    手段、目的、販賣毒品之次數、販賣之第三級毒品愷他命數
    量甚鉅、所得利益與所生危害等一切情狀，量處其有期徒刑
    五年二月。扣案之門號0000000000號行動電話1 支（含SIM
    卡1 枚，序號000000000000000 號之NOKIA 6111），係被告
    所有供犯本件販賣第三級毒品罪所用之物，業據被告於警詢
    時供明在卷，應依毒品危害防制條例第19條第1 項規定宣告
    沒收，又依被告上開合作金庫商業銀行之往來明細，證人謝
    嘉銘於95年5 月25日、6 月1 日分別匯款67,000元、33,500
    元，為被告因犯本件犯罪所得之財物，同應依毒品危害防制
    條例第19條第1 項規定沒收之，如全部或一部不能沒收時，
    以其財產抵償之（共犯王慶森已死亡，尚無連帶沒收之問題
    ）。至扣案之電子磅秤1 台非被告所有之物、扣案之塑膠分
    裝袋3 包雖係被告所有之物，惟非供本件販賣第三級毒品罪
    所用之物，及起訴書所載扣案之第二級毒品安非他命8 顆，
    經核與本案經起訴之被告販賣第三級毒品犯行無關，且應得
    作為其他犯行證物，均不為沒收之諭知，除上揭應予補正之
    事項外，其認事用法並無違誤，量刑亦稱妥適。被告上訴否
    認犯行，核無理由，應予駁回。
據上論斷，應依刑事訴訟法第368條，判決如主文。
本案經檢察官孫冀薇到庭執行職務。
中    華    民    國    97    年    11    月    20    日
            刑事第十五庭  審判長法  官  吳昭瑩
                                法  官  李釱任
                                法  官  李正紀
以上正本證明與原本無異。
如不服本判決，應於收受送達後10日內向本院提出上訴書狀，其
未敘述上訴之理由者並得於提起上訴後10日內向本院補提理由書
（均須按他造當事人之人數附繕本）「切勿逕送上級法院」。
                                書記官  鄭信昱
中    華    民    國    97    年    11    月    20    日
附錄：本案論罪科刑法條全文
毒品危害防制條例第4條
製造、運輸、販賣第一級毒品者，處死刑或無期徒刑；處無期徒
刑者，得併科新臺幣1 千萬元以下罰金。
製造、運輸、販賣第二級毒品者，處無期徒刑或7 年以上有期徒
刑，得併科新臺幣7 百萬元以下罰金。
製造、運輸、販賣第三級毒品者，處5 年以上有期徒刑，得併科
新臺幣5 百萬元以下罰金。
製造、運輸、販賣第四級毒品者，處3 年以上10年以下有期徒刑
，得併科新臺幣3 百萬元以下罰金。
製造、運輸、販賣專供製造或施用毒品之器具者，處1 年以上7
年以下有期徒刑，得併科新臺幣1 百萬元以下罰金。
前五項之未遂犯罰之。


司法院資訊處製作；財團法人民間司法改革基金會備份。
